# 1 元从母公司购买的子公司的合并问题

提问人：fanxu7788 时间：2012-09-11 11:48:15
回复 lixiaohan_good 的帖子
不考虑 1 元名义付款，实际上合并报表处理应是这样的，将A与C个别报表简单加总（抵销内部往来及购销）后 借：实收资本 100 贷：未分配利润 100

回答人：chenyiwei
基本赞同。这是成本法核算基础上编制合并报表通常采用的方法。即使采用权益法核算，由于权益法下长期股权投资不能减记至零以下，所以本案例中的结果相同。